【裁判字號】    99,台上,2813
【裁判日期】    990506
【裁判案由】    違反兒童及少年性交易防制條例
【裁判全文】
最高法院刑事判決            九十九年度台上字第二八一三號
上  訴  人  甲○○
上列上訴人因違反兒童及少年性交易防制條例案件，不服台灣高
等法院台中分院中華民國九十七年五月二十一日第二審更審判決
（九十六年度上更(一)字第一七五號，起訴案號：台灣台中地方法
院檢察署九十三年度少連偵字第二二號），提起上訴，本院判決
如下：
    主  文
上訴駁回。
    理  由
按刑事訴訟法第三百七十七條規定，上訴於第三審法院，非以判
決違背法令為理由，不得為之。是提起第三審上訴，應以原判決
違背法令為理由，係屬法定要件。如果上訴理由書狀並未依據卷
內訴訟資料，具體指摘原判決不適用何種法則或如何適用不當，
或所指摘原判決違法情事，顯與法律規定得為第三審上訴理由之
違法情形，不相適合時，均應認其上訴為違背法律上之程式，予
以駁回。本件原審經審理結果，認為上訴人甲○○違反兒童及少
年性交易防制條例之犯行，罪證明確，因而撤銷第一審所為科刑
之判決，經比較刑法之新舊規定及變更檢察官起訴法條後，改判
依行為時即修正前刑法連續犯規定，論處上訴人共同連續意圖營
利，而媒介使未滿十八歲之人為性交易罪刑，已詳敘其調查、取
捨證據之結果及憑以認定犯罪事實之心證理由。並就上訴人否認
之供詞及其所辯各語認非可採，予以論述。證人Ａ女（大陸○○
省人，西元一九八八年九月十七日出生，案發時為未滿十八歲之
少年，其真實姓名等均詳卷）與警員郭森燿於偵查中到庭供證，
檢察官未告以具結義務、偽證處罰，並命其等具結，固與刑事訴
訟法第一百八十六條至第一百八十九條人證調查之相關規定不符
，然Ａ女就其如何經綽號「小陳」之不詳姓名成年男子媒介，及
由上訴人在接獲「小陳」之接客通知後，駕駛計程車搭載、接送
渠至台中市之不詳店名指壓中心、汽車旅館等地接客賣淫，以藉
此營利，並於民國九十三年二月十八日凌晨三時五十五分許，渠
二人在台中市○○街四四六號前，上訴人所駕駛計程車上休息時
，經警查獲等情，已於警詢供陳甚詳，且Ａ女因係自大陸偷渡來
台，案發後已經遣返，復無從依其所留存地址，查悉其真正住居
所在，予以傳喚，亦經原審此次更審囑託財團法人海峽交流基金
會（下稱海基會）向大陸函查屬實。原判決並就Ａ女上開警詢所
為審判外陳述，如何符合刑事訴訟法第一百五十九條之二規定，
而例外具有證據能力之理由，予以說明。另郭森燿於偵查中係就
上訴人與Ａ女如何於上開時、地經其查獲之經過為證述，此部分
既經Ａ女供陳屬實，即上訴人對之亦不否認，則Ａ女與郭森燿偵
查中之供證，雖未經其等具結，然除去該部分外，於本件科刑判
決之事實既應為相同之認定，要不能因之即指原判決為違法。是
上訴意旨執以指摘原判決違背法令，核與法律規定得為第三審上
訴理由之違法情形，不相適合。而依原審此次更審審判筆錄記載
，原審就其論罪所依憑之Ａ女警詢供述、依職權調閱台灣台中地
方法院九十三年度少護字第一六八號、少護執字第二七八號違反
兒童及少年性交易防制案件少年事件執行案卷、海基會復函及扣
案潤滑油、保險套等卷證，已於原審此次更審審判期日逐一提示
予上訴人，使之辨認，並詢問其選任辯護人相關之意見，尚無論
罪卷證未經提示，使上訴人為辨認及訊問其選任辯護人意見之情
形。上訴意旨指原審於審判期日未依刑事訴訟法第一百六十四條
第一項、第二百八十八條之一第一項規定，將卷證資料提示予上
訴人及其選任辯護人，並訊問其意見，所踐行訴訟程序與上開規
定有悖云云，顯係未依據卷證資料而為指摘，自非屬適法之第三
審上訴理由。而原判決其餘上訴意旨，或係就屬原審採證認事職
權之行使及原判決已說明事項，徒憑己見，任意指摘，或仍為單
純事實之爭執，均不能認係合法之第三審上訴理由。
據上論結，應依刑事訴訟法第三百九十五條前段，判決如主文。
中    華    民    國  九十九  年    五    月    六    日
                      最高法院刑事第十二庭
                          審判長法官  黃  一  鑫
                                法官  張  春  福
                                法官  林  勤  純
                                法官  李  錦  樑
                                法官  陳  國  文
本件正本證明與原本無異
                                      書  記  官
中    華    民    國  九十九  年    五    月   十三   日
                                                      K

司法院資訊處製作；財團法人民間司法改革基金會備份。
